臺灣彰化地方法院刑事判決　　　　　　　　　　　　　　九十四年度易字第一四號
　　公　訴　人　臺灣彰化地方法院檢察署檢察官
　　被　　　告　丙○○
右列被告因贓物案件，經檢察官提起公訴（九十三年度偵字第七○九二號），本院判
決如左：
    主  文
丙○○寄藏贓物，累犯，處有期徒刑月，如易科罰金，以佰元折算壹日。
    事  實
一、丙○○曾因違反肅清煙毒條例、藥事法及寄藏贓物案件，經本院判處有期徒刑三
    年二月、五月、四月，應執行有期徒刑三年八月，並經臺灣高等法院臺中分院駁
    回其上訴而告確定，送監執行後，於民國八十七年十二月一日假釋出獄付保護管
    束，其於保護管束期間，又因違反毒品危害防制條例案件，經本院判處有期徒刑
    七月確定，其前開假釋亦因而撤銷，再入監所執行殘刑，並與前開違反毒品危害
    防制條例案件接續執行，於九十二年二月十七日縮短刑期執行完畢。詎其仍不知
    悔改，復於九十三年七月中旬某日，明知車牌號碼ＰＴ五－三○二號重型機車一
    部【價值約新臺幣（下同）三萬元】，為來源不明之贓物（該機車原係甲○○所
    有，於九十三年七月十七日十時許，在臺中縣大里市○○○路一八九號失竊），
    竟仍在彰化縣彰化市○○街七十九號，為丁○○寄藏該贓車，嗣因丁○○均未前
    來將該機車騎走，而於九十三年九月十六日二十二時許，丙○○騎乘上開機車，
    行經彰化縣彰化市○○路○段四六二巷內，為警攔檢查獲，始循線查悉上情。
二、案經彰化縣警察局彰化分局報請臺灣彰化地方法院檢察署檢察官偵查起訴。
    理  由
一、訊據被告丙○○固不否認該部車牌號碼ＰＴ五－三○二號重型機車係丁○○騎至
    彰化縣彰化市○○街七十九號停放，及其於九十三年九月十六日二十二時許，騎
    乘上開機車，行經彰化縣彰化市○○路○段四六二巷內，為警攔檢查獲之事實，
    惟矢口否認有何寄藏贓物之犯行，辯稱：因丁○○向伊承租彰化縣彰化市○○街
    七十九號之房子，丁○○騎乘該部重型機車到該租屋處，並稱該機車係丁○○朋
    友的，且有行車執照，後來丁○○說要去籌錢還伊房租就失去聯絡，嗣因房東要
    求伊搬走，伊只好將該機車組好，並找車行打了鑰匙，準備騎到伊新租之彰化縣
    彰化市○○路住處，以便以後可以還給丁○○，伊確實不知該部機車係贓車云云
    。經查：上開車牌號碼ＰＴ五－三○二號重型機車一部，係被害人甲○○所有，
    而於九十三年七月十七日十時許，在臺中縣大里市○○○路一八九號前所失竊乙
    節，業據證人甲○○於警詢中指證綦詳（按被告以外之人於審判外之陳述，除法
    律有規定者外，不得作為證據；惟被告以外之人於審判外之陳述，雖不符刑事訴
    訟法第一百五十九條之一至四條之例外規定，而經當事人於審判程序同意作為證
    據，法院審酌該言詞陳述或書面陳述作成時之情況，認為適當者，亦得為證據當
    事人、代理人或辯護人於法院調查證據時，知有第一百五十九條第一項不得為證
    據之情形，而未於言詞辯論終結前聲明異議者，視為有前項之同意，九十二年九
    月一日修正施行刑事訴訟法第一百五十九條及第一百五十九條之五分別定有明文
    。本件證人甲○○於警訊中之證詞，係屬審判外之陳述，被告未於言詞辯論終結
    前聲明異議，依前揭法律規定，自應擬制被告已同意上開審判外之陳述亦有證據
    能力，本院自得引為裁判之基礎資料），足見上開機車確係贓物無訛。又被告於
    警詢中供稱：「丁○○於九十三年七月中旬將ＰＴ五－三○二號重機車交給我」
    、「（問：該失竊機車ＰＴ五－三○二號你共騎用幾次？騎用該車是由何處欲往
    何處？）我只使用一次，我是從彰化市忠孝國小要前往我現在租住處照顧我女兒
    」等語，於九十三年九月二十四日偵查中供稱：「：：當時我沒有看行照，因此
    機車我放了二個多月，我不敢去騎它。後來我車子不在（機車被我妺妺騎去），
    我才騎的」等語，且證人乙○○亦於本院審理時結證稱：「（問：你在何處看到
    證人丁○○將機車交給被告？）在彰化市○○街，那時候被告與證人阿忠剛回來
    ，小孩跟我都在金馬路，被告有跟我們說他跟阿忠要出去，他們要到彰化的時候
    就先打給我，要我過去忠勢街那裡，我就去忠勢街，我到的時候他們已經回來了
    ，阿忠還在那裡，我在場聽到的就是被告向證人阿忠要行照，還有問這機車是否
    正常的」等語，足見被告確有質疑該部機車來源之正當性，且於為警查獲前已曾
    使用過該部機車，況該部放在彰化縣彰化市○○街七十九號之機車在丁○○離去
    後，機車之外殼、引擎、零件全部都已遭丁○○拆解，是由被告再委請機車行予
    以組合起來並打製新鑰匙，益徵該部機車之來源有問題，況被告曾因懷疑機車來
    源而詢問丁○○，而丁○○並未出示行車執照或其他車籍資料以擔保車輛來源之
    正當性，被告復長達二月餘不敢騎該機車，堪認被告主觀上對前揭機車係屬來源
    不明之贓物應有所認識，被告辯稱不知係贓車云云，顯係事後卸責之詞，無可採
    信。此外，復有贓物認領保管單、查獲照片二張在卷可佐，本件事證明確，被告
    犯行洵堪認定。
二、核被告丙○○所為，係犯刑法第三百四十九條第二項之寄藏贓物罪。又被告曾因
    違反肅清煙毒條例、藥事法及寄藏贓物案件，經本院判處有期徒刑三年二月、五
    月、四月，應執行有期徒刑三年八月，並經臺灣高等法院臺中分院駁回其上訴而
    告確定，送監執行後，於八十七年十二月一日假釋出獄付保護管束，其於保護管
    束期間，又因違反毒品危害防制條例案件，經本院判處有期徒刑七月確定，其前
    開假釋亦因而撤銷，再入監所執行殘刑，並與前開違反毒品危害防制條例案件接
    續執行，於九十二年二月十七日縮短刑期執行完畢，有臺灣高等法院被告全國前
    案紀錄表及在監在押紀錄表在卷可考，其於五年以內再犯本件有期徒刑以上之罪
    ，為累犯，應依刑法第四十七條之規定，加重其刑。爰審酌被告之素行、犯罪之
    動機、目的、手段、贓物價值約三萬元、使被害人失竊之物追緝困難所生危害，
    及已賠償被害人七千元，暨犯罪後之態度等一切情狀，量處如主文所示之刑，並
    諭知易科罰金之折算標準，以示懲儆。
據上論斷，應依刑事訴訟法第二百九十九條第一項前段，刑法第三百四十九條第二項
、第四十七條、第四十一條第一項前段，罰金罰鍰提高標準條例第一條前段、第二條
，判決如主文。
本案經檢察官賴志盛到庭執行職務。
中    華    民    國    九十四      年      二      月        四        日
                                臺灣彰化地方法院刑事第二庭
                                    審判長法官  石  馨  文
                                    法      官  王  義  閔
                                    法      官  郭  麗  萍
右正本證明與原本無異。
如不服本判決，應於判決送達後十日內向本院提出上訴狀( 須附繕本 )。
告訴人或被害人對於判決如有不服具備理由請求檢察官上訴者，其上訴期間之計算係
以檢察官收受判決正本之日期為準。
                                    法院書記官  施  嘉  玫
中    華    民    國    九十四      年      二      月      十四        日
刑法第三百四十九條
收受贓物者，處三年以下有期徒刑、拘役或五百元以下罰金。
搬運、寄藏、故買贓物或為牙保者，處五年以下有期徒刑、拘役或科或併科一千元以
下罰金。
因贓物變得之財物，以贓物論。
